臺灣士林地方法院交通法庭裁定　　　 　　94年度交聲字第82號
原處分機關　臺北市交通事件裁決所
異　議　人
即受處分人　甲○○
　　　　　　　　　　　號3樓
上列受處分人因違反道路交通管理處罰條例案件，對於臺北市交
通事件裁所中華民國94年1 月6 日所為之處分（原處分案號：北
市裁一字第裁22-A1A106005號），聲明異議，本院裁定如下：
        主  文
異議駁回。
        理  由
一、按在汽車駕駛人，行經有燈光號誌管制之交岔路口闖紅燈者
    ，處新台幣（下同）1800元以上5400元以下罰鍰，並記違規
    點數3 點，道路交通管理處罰條例第53條及第63條第1 項第
    3 款分別定有明文。
二、原處分意旨略以：異議人即受處分人甲○○駕駛其所有之車
    牌號碼QUA- 912號輕型機車，於民國93年11月14日上午11時
    30分許，沿台北市○○路北往南方向行駛至吉林路、農安街
    設有燈光號誌管制之交岔路口，闖紅燈左轉，其右側車身與
    延農安街西向東行駛，由余豐昌所駕駛之之7E-2722 號自用
    小客車之左側車身發生碰撞而肇事，經警開單舉發，受處分
    人向原處分機關提出申訴，經原處分機關綜合各項資料調查
    0 結果，仍認受處分人有前開違規行為，原處分機關乃依前
    開道路交通管理處罰條例第53條、63條第1 項第3 款，裁處
    罰鍰新台幣1800元，並記違規點數3 點。
三、本件聲明異議意旨略以：受處分人即異議人於前揭時地駕車
    沿吉林路南向行經肇事路口擬左轉農安街，當時路口燈號是
    綠燈，因騎車較慢，等其他車子都走後才左轉，但因騎車很
    慢，是否左轉時燈號已變換，伊並不知情。俟左轉後，機車
    車右後方就被余豐昌所駕汽車撞擊，並無闖紅燈之違規情節
    云云。
四、經查，吉林路與農安街口為一設有燈光號誌管制之交岔路口
    之事實，此為受處分人所不爭執，而受處分人騎乘車號QUA-
    912 號興營機車於前開時間沿台北市○○路北往南方向行駛
    至吉林路、農安街口該交岔路口，闖紅燈左轉，其右側車頭
    與延農安街西向東行駛，由余豐昌所駕駛之之車號7E-2722
    號自用小客車之左側車身在農安街發生碰撞而肇事等節，業
    經目擊證人陳慶林結證在卷，核其所證情節除與證人余豐昌
    證述駕車遭撞擊之情節符合；且參酌卷附事發現場道路交通
    事故現場圖、台北市政府警察局中山分局交通分隊道路交通
    事故補充資料表（以上為影本）所示：受處分人機車刮地痕
    順向位於農安街西向東方向左側車道上，長約6.5 公尺，起
    始位置距吉林路、農安街口中心18.7公尺，距離交岔路口邊
    線10.2公尺，油漬在刮地痕中央，證人余豐昌之自用小客車
    則停於農安街西向東方向右側車道上，距離吉林路、農安街
    口中心26.5公尺，距交岔路口邊線18公尺；而受處分人所駕
    機車右側車身有擦地痕、右前車頭、右側排氣管、右側手把
    擦撞痕，證人余豐昌所駕自用小客車左前後車門葉子板擦撞
    痕等現場跡證以觀，顯然受處分人駕車在交岔路口左轉農安
    街行進中，右側車頭撞擊證人余豐昌所駕自用小客車之左側
    車身，因撞擊地點距離交岔路口已有一段距離，据此現場跡
    證雖未必能推論受處分人騎機車是否闖紅燈左轉，但與證人
    陳慶林證述目睹之車禍情節悉相符合，足認證人陳慶林陳稱
    車禍發生前之情節：「那天車子不多，當是我是騎機車走吉
    林路到農安街口跟受處分人併排在等紅燈，我騎外側車道K
    她騎內側車道，但燈號還沒變綠，車子也不多，受處分人就
    先左轉了」與實情亦無不符，並無誤認誤指之虞，況且，其
    與受處分人、證人余豐昌即車禍之兩造均素不相識，要無甘
    冒偽證罪之刑責為虛偽證詞之可能，所證受處分人在交岔路
    口闖紅燈等情，應堪採信，受處分人所辯，無非卸責之詞，
    委無足採。受處分人於設有燈光號誌管制之交岔路口闖紅燈
    之事實堪以認定。原處分機關援引道路交通管理處罰條例第
    53 條 、63條第1 項第3 款，裁處罰鍰新台幣1800元，並記
    違規點數3 點，並無不當，異議無理由，應予駁回。
據上論斷，應依道路交通案件處理辦法第19條，裁定如主文。
中    華    民    國    94    年    5    月    26     日
                  台灣士林地方法院交通法庭
                        法  官  楊得君
以上正本證明與原本無異。
如不服本裁定應於裁定送達後5 日內向本院提起抗告狀。
                        書記官  曾韻蒔
中    華    民    國    94    年    5    月    26     日
